臺灣新竹地方法院刑事判決　　　　　　　　　　　　　九十一年度簡上字第九一號
　　上　訴　人　臺灣新竹地方法院檢察署檢察官
　　被　　　告　甲○○
右上訴人因被告公共危險案件，不服本院竹北簡易庭九十一年度竹北交簡字第一０七
號中華民國九十一年六月十日第一審簡易判決（原聲請簡易判決處刑案號：臺灣新竹
地方法院檢察署九十一年度偵字第二七九八號），提起上訴，本院管轄第二審之合議
庭判決如左：
    主  文
上訴駁回。
甲○○緩刑期間付保護管束。
    事  實
一、甲○○明知飲酒後駕車將因注意力降低、反應力變慢，隨時有致人於死、傷之危
    險，且道路交通安全規則定有於飲酒後呼氣之酒精濃度達每公升零點二五毫克時
    即不得駕車之規定，竟仍於民國九十一年五月十七日下午五時許，在新竹縣湖口
    鄉「龍江閣」餐廳飲用啤酒五瓶後，已達不能安全駕駛動力交通工具之狀態，仍
    於同日晚上十時許，駕駛車牌號碼Ｋ四－八二０八號自小客車上路欲前往新竹縣
    竹北市，於該日晚上十時四十五分許，行經新竹縣竹北市○○路與泰和路交岔路
    口時，因車輛行徑偏離常軌，經警攔檢，並檢測其呼氣所含酒精濃度為每公升一
    點八一毫克而查獲上情。
二、案經新竹縣警察局竹北分局報請臺灣新竹地方法院檢察署檢察官偵查並聲請簡易
    判決處刑。
    理  由
一、右揭事實，業據被告甲○○於警訊、偵查及本院調查時供承不諱，並有酒精呼氣
    濃度測定數據紙、刑法第一百八十五條之三案件測試觀察紀錄表及舉發違反道路
    交通管理事件通知單各一紙附卷可稽。按酒精濃度呼氣已達每公升零點五五毫克
    時，肇事率為一般正常人之十倍，有法務部八十八年五月十八日所發之法八八檢
    字第００一六六九號函可參，被告經警攔查後測得其呼氣中酒精濃度為每公升一
    點八一毫克，已逾前述零點五五毫克之數值，堪認被告確已達不能安全駕駛動力
    交通工具之狀態。本件事證明確，被告犯行洵堪認定，應予依法論科。
二、核被告甲○○所為，係犯刑法第一百八十五條之三之服用酒類不能安全駕駛動力
    交通工具而駕駛罪。原審以被告所犯罪事證明確，援引適用刑法第一百八十五條
    之三、第四十二條第二項、第七十四條第一款，罰金罰鍰提高標準條例第二條，
    量處被告罰金一萬六千元，如易服勞役，以三百元折算一日，緩刑二年，核其認
    事用法，俱無違誤，量刑亦稱允洽。
三、上訴人上訴意旨略以：被告呼氣所含酒精濃度每公升高達一點八一毫克，超出標
    準甚多，其行駛道路之危險性更加提昇，且自酒後駕車達不能安全駕駛之程度之
    行為明列有刑罰之處罰規定，已有相當時日，一般民眾皆能得到正確之宣導訊息
    ，理當知所節制，而對行車安全多所慎重，然被告並非未受相當教育之人，理當
    有此判斷能力，其甘冒此風險而不顧行駛於路上之自己及他人安全，應當接受相
    當刑罰之裁判，以收警惕之效，故原審宣告緩刑，自有不當，爰請撤銷原判決之
    緩刑宣告等語。
四、經查：
    （一）被告係於上開時地因駕車不穩，為警攔檢查獲等情，已據被告自承在卷，
    被告尚未因此而另有其他事故之發生（例如：擦撞攔檢護攔、其他路邊公共設施
    ，甚者如過失傷害或過失致人於死等），足徵被告僅係單純酒後不能安全駕車而
    駕駛，是原審判處被告罰金一萬六千元已足收警惕之效。
    （二）被告前未曾受有期徒刑以上刑之宣告，此有臺灣高等法院被告全國前案紀
    錄表及刑案資料查註紀錄表各一份在卷可查，因一時短於思慮而酒後駕車，原審
    審酌上開等情認為以暫不執行為適當併予宣告緩刑二年應認並無不當可言，況被
    告酒後駕車業經警察開單舉發處以行政罰鍰，所處罰鍰易以吊扣駕照，連同本應
    吊扣駕照一年併計，被告吊扣駕照期間已達一年六月，有本院公務電話紀錄一紙
    在卷可參，是以被告歷經警訊及檢察官偵查程序予以告戒後，以及前開之行政罰
    鍰執行後，應知有所警惕，信無再犯之虞，應認原審對其所宣告之刑，以暫不執
    行為適當，而併予宣告緩刑二年，亦無不當。
    （三）綜上，原審以被告所犯罪證明確，援引適用刑法第一百八十五條之三、第
    四十二條第二項，罰金罰鍰提高標準條例第二條，量處罰金一萬六千元，如易服
    勞役以三百元折算一日，認事用法及量刑，並援引刑法第七十四條第一款給予緩
    刑二年之處分尚無違誤。而本院審酌政府行政部門迭經傳播媒體大力宣導酒醉後
    不得開車之政令及法律知識，被告為一成年人具有相當之智識經驗之人，當能知
    曉酒醉後駕車對所有用路人之安全有相當程度之危險性，為使其習得正確之法律
    概念並遏止被告酒後駕車之潛在因素，及時刻記取酒醉後駕車係不法之行為，是
    就被告於緩刑期內，併予宣付保護管束，以收緩刑之效，更能達法律制定之目的
    。上訴人即檢察官以前開事由提起上訴，本院認並無理由，原判決應予維持，上
    訴人之上訴應予駁回。
據上論斷，應依刑事訴訟法第四百五十五條之一第一項、第三項、第三百六十八條，
判決如主文。
本案經檢察官林佳穎到庭執行職務。
中        華      民      國    九十一    年    九    月    二十五    日
                                      臺灣新竹地方法院刑事第一庭
                                        審判長法  官  賴  淑  敏
                                              法  官  馮  俊  郎
                                              法  官  彭  淑  苑
右正本證明與原本無異。
本件不得上訴。
                                              書記官  饒  興  蘭
中        華      民      國    九十一    年    九    月    二十五    日
附錄本案論罪科刑實體法條全文：
刑法第一百八十五條之三
服用毒品、麻醉藥品、酒類或其他相類之物，不能安全駕駛動力交通工具而駕駛者，
處一年以下有期徒刑、拘役或三萬元以下罰金。
